【裁判字號】    90,訴,1031
【裁判日期】    901130
【裁判案由】    毒品危害防制條例
【裁判全文】
臺灣臺南地方法院刑事判決                          九十年度訴字第一三一號
    公  訴  人  台灣台南地方法院檢察署檢察官
    被      告  乙○○
右列被告因違反毒品危害防制條例案件，經檢察官提起公訴（九十年度毒偵字第九四
五號、九十年度毒偵字第一三二四號、九十年度毒偵字第一五六九號），暨移送併案
（九十年度毒偵字第一七九五號），本院判決如左：
    主  文
乙○○連續施用第一級毒品，處有期徒刑柒月，扣案之殘留海洛因注射針筒貳支、勺
管壹支沒收銷燬；又連續施用第二級毒品，處有期徒刑伍月，扣案之安非他命壹包（
驗餘淨重零點貳玖公克）沒收銷燬。應執行有期徒刑拾壹月，扣案之殘留海洛因注射
針筒貳支、勺管壹支、安非他命壹包（驗餘淨重零點貳玖公克），均沒收銷燬。
    事  實
一、乙○○前因施用毒品案件，經依本院裁定送觀察、勒戒後，認無繼續施用毒品之
    傾向，業經台灣台南地方法院檢察署檢察官於民國八十八年一月二十二日以八十
    七年度偵字第四八五號不起訴處分確定。乙○○又於五年內之八十八年十月二十
    日或其前二、三日某日時，在不詳地點施用第一級毒品海洛因及第二級毒品安非
    他命，經本院以八十九年度毒聲字第七九三號予以裁定送觀察、勒戒後，認有繼
    續施用毒品之傾向後，經本院依八十九年度毒聲字第一五八六號裁定送強制戒治
    ，刑事追訴部分，則由台灣台南地方法院檢察署檢察官提起公訴，經本院判處有
    期徒刑一年確定在案。詎乙○○猶不知悔改，於八十九年十一月二十四日停止戒
    治付保護管束後，竟仍基於施用第一級毒品海洛因及第二級毒品安非他命之概括
    犯意，自九十年三、四月間某日起，至九十年七月十九日止，連續多次在台南縣
    永康市○○街九七巷十號四樓之二及台南縣永康市○○路二七八號住處等處施用
    第一級、第二級毒品，嗣於九十年三月二十二日至台灣台南地方法院檢察署觀護
    人室報到並採尿及主動於同年五月十一日至台南市警察局採尿而查獲，復為警於
    同年七月二十日十九時許，在永康市○○街九七巷十號四樓之二查獲，並扣得第
    二級毒品安非他命一包（淨重０‧二九公克）、含有海洛因成分之注射針筒二支
    、分裝用勺管一支及分裝夾鏈袋五只。
二、案經台灣台南地方法院檢察署觀護人室簽分及台南市警察局、台南縣警察局永康
    分局報告台灣台南地方法院檢察署檢察官偵查起訴及移送併案。
    理  由
一、右揭事實，業據被告乙○○坦承不諱，且被告尿液經台灣台南地方法院檢察署觀
    護人室及警局採尿送驗結果，分別呈安非他命陽性、嗎啡陽性反應，有長榮管理
    學院報告二紙、台南市衛生局檢驗成績書及台南縣衛生局檢驗成績書各一紙在卷
    可稽，並有扣案之第二級毒品安非他命驗餘淨重０‧二九公克及含有海洛因成分
    之注射針筒二支、分裝用勺管一支可資佐證，且上開扣案之安非他命毒品經送法
    務部調查局鑑驗結果，認係安非他命無訛，有該局（九０）陸（一）字第九００
    七二五八九號函可稽。是被告於右揭時地施用第一級毒品及第二級毒品之犯行，
    事證明確，應依法論科。
二、查被告前因施用毒品案件，經依本院裁定送觀察、勒戒後，認無繼續施用毒品之
    傾向，業經台灣台南地方法院檢察署檢察官於以八十七年度偵字第四八五號不起
    訴處分確定在案，有前開不起訴處分書一份可憑。又查海洛因及安非他命依毒品
    危害防制條例第二條第二項第一、第二款規定係分屬第一級毒品及第二級毒品。
    核被告所為，係分別違反毒品危害防制條例第十條第一項施用第一級毒品罪，同
    條第二項施用第二級毒品罪。其施用海洛因、安非他命前後持有第一、二級毒品
    之低度行為，應分別為施用第一級、二級毒品之高度行為所吸收，均不另論罪。
    其先後多次施用第一級毒品及第二級毒品之犯行，時間緊接，犯罪構成要件相同
    ，顯均係基於概括之犯意反覆為之，均應依連續犯之規定論以一罪並加重其刑。
    又所犯連續施用第一級毒品罪與連續施用第二級毒品罪，犯意各別，行為互殊，
    應分論併罰。爰審酌被告被告前有施用毒品之犯行，旋又犯本件施用毒品案件，
    顯無深切悔改之意、其到案後已坦承犯行，態度良好、並犯罪之動機、目的、手
    段及其犯罪係對己身健康所生之危害等一切情狀，均量處如主文所示之刑，並定
    其應執行刑，以資懲儆。另扣案之第二級毒品安非他命（驗餘淨重零點貳玖公克
    ），係違禁物，扣案之注射針筒二支、分裝用勺管一支，經法務部調查局鑑定結
    果，均含有第一級毒品海洛因之殘留，無法與海洛因析離，亦屬違禁物，此有該
    局（九０）陸（一）字第九００六二０五一號函可稽，均依毒品危害防制條例第
    十八條第一項之規定沒收銷燬之。至扣案之分裝夾鏈袋五只無法證明與被告施用
    毒品之犯行有關，爰不諭知沒收。
三、至臺灣臺南地方法院檢察署於九十年八月三十一日以甲○玲兼九十毒偵一七九五
    字第四七六七八號函移送併案審理該署九十年度毒偵字第一七九五號案件，與前
    揭論罪科刑之犯罪事實，係屬同一事實，本院業已審究如上，附此敘明，
據上論斷，應依刑事訴訟法第二百九十九條第一項前段、毒品危害防制條例第十條第
一項、第二項、第十八條第一項、刑法第十一條前段、第五十六條、第五十一條第五
款，判決如主文。
本案經檢察官吳宇青到庭執行職務。
中      華      民      國    九十      年     十一     月     三十     日
                                      臺灣臺南地方法院刑事第二庭
                                          法  官  鄭  燕  璘
右正本證明與原本無異。
如不服本判決，應於判決送達後十日內，向本院提出上訴狀。
                                          書記官  田  富  蓉
中      華      民      國    九十      年     十一     月     三十     日
附錄本案論罪科刑法條全文：
毒品危害防制條例第十條
施用第一級毒品者，處六月以上五年以下有期徒刑。
施用第二級毒品者，處三年以下有期徒刑。


司法院資訊處製作；財團法人民間司法改革基金會備份。
